【裁判字號】    97,易,3136
【裁判日期】    970909
【裁判案由】    竊盜
【裁判全文】
臺灣臺中地方法院刑事判決              97年度易字第3136號
公  訴  人  臺灣臺中地方法院檢察署檢察官
被      告  丁○○
                    （另案於台灣台中監獄南投分監執行中）
            甲○○
            乙○○
上列被告因竊盜案件，經檢察官聲請簡易判決處刑 (97年度偵字
第7125號)，本院改依通常程序審理，茲被告等人於本院行準備
程序時就被訴事實為有罪之陳述，經聽取當事人意見後，裁定進
行簡式審判程序，茲判決如下：
    主  文
丁○○結夥三人以上，攜帶兇器竊盜，累犯，處有期徒刑捌月。
甲○○、乙○○結夥三人以上，攜帶兇器竊盜，均處有期徒刑陸
月，如易科罰金，均以新臺幣壹仟元折算壹日。
    事  實
一、丁○○前因施用毒品案件，經臺灣南投地方法院以94年度埔
    刑簡字第236號判處有期徒刑4月確定，甫於民國95年8 月26
    日執行完畢。詎仍不知悔改，與甲○○、乙○○共同基於意
    圖為自己不法所有之犯意聯絡，結夥三人於97年3 月10日中
    午12時30分許，由乙○○駕駛車牌號碼YY-9882 號自小貨車
    搭載丁○○、甲○○，並攜帶客觀上足以對人之生命、身體
    、安全構成威脅，可作為兇器使用之乙炔切割器1 組（含乙
    炔筒1 瓶、切割器1組及氧氣筒1瓶），前往臺中縣新社鄉福
    興村頭櫃山區之垃圾掩埋場內，由乙○○、丁○○在旁把風
    ，甲○○持該乙炔切割器切割竊取污水處理槽鐵片1 片得手
    。嗣經警據報前往上址而當場查獲，並扣得乙炔切割器1 組
    等物。
二、案經臺中縣警察局東勢分局報告臺灣臺中地方法院檢察署檢
    察官聲請簡易判決處刑，本院改依通常程序審理。
    理  由
一、證據能力部分：
  (一)按簡式審判程序之證據調查，不受刑事訴訟法第159條第1項
    規定之限制，刑事訴訟法第273條之2定有明文。此乃因簡式
    審判程序，貴在審判程序之簡省便捷，故調查證據之程序宜
    由審判長便宜行事，以適當之方法行之即可；又因被告對於
    犯罪事實並不爭執，可認定被告亦無行使反對詰問權之意，
    因此有關傳聞證據之證據能力限制規定無庸予以適用。
  (二)本件證人丙○○（即新社鄉公所清潔隊隊長）於警詢中所為
    之陳述，雖為審判外之言詞陳述，其性質為傳聞證據；惟本
    件訴訟係適用簡式審判程序，有審判筆錄在卷可稽，是其於
    警詢中所為之證言，自得作為認定事實之證據。
二、上開犯罪事實，業據被告等人於本院審理時坦承不諱，核與
    證人丙○○指訴之情節相符，並有扣押物品目錄表、刑案現
    場測繪圖、及查獲現場照片8 張在卷可稽，足認被告等人之
    自白與事實相符，從而本件事證明確，被告等人犯行均堪以
    認定，應依法論科。
三、論罪科刑：
  (一)按刑法第321 條第1項第3款之攜帶兇器竊盜罪，係以行為人
    攜帶兇器竊盜為其加重條件，此所謂兇器，其種類並無限制
    ，凡客觀上足對人之生命、身體、安全構成威脅，具有危險
    性之兇器均屬之，且祇須行竊時攜帶此種具有危險性之凶器
    為已足，並不以攜帶之初有行兇之意圖為必要，最高法院79
    年台上字第5253號著有判例可參。查被告3 人行竊時所攜帶
    之乙炔筒、氧氣筒均係金屬打造，質地堅硬，且切割器噴出
    之火陷足以切割金屬，自係客觀上足以殺傷人之生命、身體
    ，而具有危險性之兇器無訛。故核被告等人所為，均係犯刑
    法第321條第1項第3款、第4款之結夥三人以上攜帶兇器竊盜
    罪。被告3 人就上開犯罪行為之實施，有犯意聯絡及行為分
    擔，均應論以共同正犯。
  (二)再被告丁○○有犯罪事實欄所載曾受有期徒刑執行完畢之前
    科，此有臺灣高等法院被告全國前案紀錄表一份在卷足憑，
    其於5 年以內故意再犯本件有期徒刑以上之罪，為累犯，應
    依刑法第47條第1 項之規定，加重其刑。爰審酌被告等人不
    思以正途賺取所需，而為竊盜之犯行，行為殊不可取，惟其
    犯罪之手段尚稱平和，竊取財物之價值非鉅，及犯後能坦承
    犯行，態度良好等一切情狀，分別量處如主文所示之刑。被
    告乙○○及甲○○部分，並均諭知易科罰金之折算標準，以
    資懲儆。
  (三)扣案之氧氣筒1筒、乙炔筒1 筒、切割器1組，雖係被告等人
    攜帶行竊之用，惟該物品係被告甲○○向綽號「阿吉」之朋
    友借得，並非被告等人所有，爰不宣告沒收，併此敘明。
據上論斷，應依刑事訴訟法第452條、第299條第1項前段、第273
條之1第1項，刑法第28條、第321條第1項第3款、第4款、第47條
第1項、第41條第1項前段，判決如主文。
中    華    民    國    97    年    9     月     9    日
                  刑事第六庭  法  官  高英賓
上正本證明與原本無異。
如不服本判決，應於收受送達後10日內向本院提出上訴書狀（應
敘述具體理由並附繕本）。
上訴書狀如未敘述理由，應於上訴期間屆滿後20日內補提理由書
於本院。
                              書記官  司立文
中    華    民    國    97    年    9     月     9    日
附錄論罪科刑法條：
中華民國刑法第321條
犯竊盜罪而有左列情形之一者，處六月以上、五年以下有期徒刑
：
一、於夜間侵入住宅或有人居住之建築物、船艦或隱匿其內而犯
    之者。
二、毀越門扇、牆垣或其他安全設備而犯之者。
三、攜帶兇器而犯之者。
四、結夥三人以上而犯之者。
五、乘火災、水災或其他災害之際而犯之者。
六、在車站或埠頭而犯之者。
前項之未遂犯罰之。


司法院資訊處製作；財團法人民間司法改革基金會備份。
